ACORDAO-COMPLETO-2360153

ACÓRDÃO DE RELAÇÃO

ACÓRDÃO DE RELAÇÃO 5368/2019 ATA 23/2019 - PRIMEIRA CÂMARA

Acórdão 5368/2019-TCU-Primeira Câmara
Os Ministros do Tribunal de Contas da União, reunidos em Sessão de 1ª Câmara, ACORDAM, por unanimidade, com fundamento nos arts. 1º, inciso V, e 39, inciso II, da Lei 8.443, de 16 de julho de 1992, c/c os arts. 259, inciso II, e 260, § 5º, do Regimento Interno, em considerar prejudicado, por perda do objeto, o exame de mérito do (s) ato (s) de concessão, em face do falecimento, maioridade ou exclusão do (s) beneficiário (s) e pela ausência de proposta de ressarcimento de valores indevidamente recebidos, na forma prevista no art. 7º da Resolução/TCU nº 206/2007, de acordo com os pareceres emitidos nos autos.
1. Processo TC-Processo 011.644/2019-2 (APOSENTADORIA) 
	1.1. Interessados: Juvenal Coelho Figueredo (XXX.955.207-XX) ; Lucia Freire dos Santos (XXX.903.007-XX) ; Luiz da Silva Reis Junior (XXX.249.807-XX) ; Manoel dos Reis Pereira (XXX.044.587-XX) ; Manoel dos Santos Filho (XXX.092.627-XX) ; Marcio Ferreira da Cunha (XXX.896.607-XX) ; Margaret Sandra Riley (XXX.946.697-XX) ; Maria Aparecida Medeiros (XXX.408.637-XX) ; Maria Arminda da Silva Donato (XXX.251.007-XX) ; Maria Auxiliadora Bittencourt da Silva (XXX.640.197-XX) ; Maria Helena Freira Nascimento Babo de Mendonca (XXX.280.907-XX) ; Maria da Gloria Ferreira Mendonça (XXX.401.597-XX) ; Maria da Gloria Ferreira Mendonça (XXX.401.597-XX) ; Maria da Piedade dos Santos (XXX.795.497-XX) ; Maria das Gracas Teles Pinto (XXX.030.357-XX) ; Maria das Neves de Oliveira (XXX.541.567-XX) ; Marilene Cachuba (XXX.675.827-XX) ; Marileno Ezequiel Santos (XXX.309.457-XX) ; Mario Sabino de Paula (XXX.413.807-XX) ; Mariuza Allão da Cunha (XXX.873.827-XX) 
	1.2. Órgão/Entidade: Núcleo Estadual do Ministério da Saúde No Estado do Rio de Janeiro
	1.3. Relator: Ministro-Substituto Augusto Sherman Cavalcanti
	1.4. Representante do Ministério Público: Procurador Sergio Ricardo Costa Caribé
	1.5. Unidade Técnica: Secretaria de Fiscalização de Pessoal (SEFIP) .
	1.6. Representação legal: não há.
	1.7. Determinações/Recomendações/Orientações: não há.

Primeira Câmara

Juvenal Coelho Figueredo (XXX.955.207-XX); Lucia Freire dos Santos (XXX.903.007-XX); Luiz da Silva Reis Junior (XXX.249.807-XX); Manoel dos Reis Pereira (XXX.044.587-XX); Manoel dos Santos Filho (XXX.092.627-XX); Marcio Ferreira da Cunha (XXX.896.607-XX); Margaret Sandra Riley (XXX.946.697-XX); Maria Aparecida Medeiros (XXX.408.637-XX); Maria Arminda da Silva Donato (XXX.251.007-XX); Maria Auxiliadora Bittencourt da Silva (XXX.640.197-XX); Maria Helena Freira Nascimento Babo de Mendonca (XXX.280.907-XX); Maria da Gloria Ferreira Mendonça (XXX.401.597-XX); Maria da Gloria Ferreira Mendonça (XXX.401.597-XX); Maria da Piedade dos Santos (XXX.795.497-XX); Maria das Gracas Teles Pinto (XXX.030.357-XX); Maria das Neves de Oliveira (XXX.541.567-XX); Marilene Cachuba (XXX.675.827-XX); Marileno Ezequiel Santos (XXX.309.457-XX); Mario Sabino de Paula (XXX.413.807-XX); Mariuza Allão da Cunha (XXX.873.827-XX)

AUGUSTO SHERMAN

não há.

Procurador Sergio Ricardo Costa Caribé

APOSENTADORIA (APOS)

Secretaria de Fiscalização de Pessoal (SEFIP).